臺灣臺中地方法院刑事判決　　　　　　　　　　　　　九十年度訴字第二八一八號
　　公　訴　人　臺灣臺中地方法院檢察署檢察官
　　被　　　告　甲○○
　　選任辯護人　陳武璋
右列被告因違反槍砲彈藥刀械管制條例案件，經檢察官提起公訴（九十年度偵字第一
九八九二號），本院判決如左：
    主  文
甲○○未經許可，持有其他可發射子彈具有殺傷力之手槍，處有期徒刑壹年拾月，併
科罰金新台幣伍拾萬元，罰金如易服勞役，以罰金總額與陸個月之日數比例，折算壹
日，緩刑伍年。
扣案之仿造轉輪手槍（獲案槍枝管制編號：0000000000）壹支沒收。
    事  實
一、甲○○於民國八十七年五、六月間，在台中縣大甲鎮鐵砧山上，以新台幣四萬元
    之代價，向真實姓名、年籍均不詳之「陳政願」，購得具有殺傷力之仿造美國Ｓ
    ＭＩＴＨ＆ＷＥＳＳＯＮ廠轉輪手槍一枝及具殺傷力之子彈二顆後，即未經許可
    ，持有上開手槍及子彈，用以防身。迨至九十年十一月一日上午十一時許，駕車
    行經台中縣豐原市○○○路五里活動中心前，為警查獲，並扣得甲○○所有上開
    手槍（獲案槍枝管制編號：0000000000）一枝及子彈二顆（嗣經送鑑
    均試射殆盡）。
二、案經台中縣警察局豐原分局報請臺灣臺中地方法院檢察署檢察官偵查起訴。
    理  由
一、（一）訊據被告甲○○對於：曾於右揭時地，向案外人「陳政願」，以四萬元之
    代價，購得上開手槍及子彈。嗣未經許可，持有上開槍、彈，直至為警查獲之事
    實，坦白承認，並有扣押筆錄一紙在卷可稽，復有上開手槍一枝及子彈二顆扣案
    可佐。是被告之自白應與事實相符。（二）又上開扣案之槍、彈經行政院內政部
    警政署刑事警察局鑑定後，認：(1)上開手槍係仿美國ＳＭＩＴＨ＆ＷＥＳＳＯＮ
    廠口徑０．三五七吋轉輪手槍製之仿造轉輪手槍，槍管內具六條左旋來復線，機
    械性能良好，可擊發子彈，具殺傷力；(2)上開子彈二顆均經試射，均係口徑０．
    三五七吋制式子彈，均具殺傷力，有該局九十年十一月九日刑鑑字第二一一八三
    七號鑑驗通知書一紙在卷可憑。（三）本件事證明確，被告犯行洵堪認定。
二、（一）按槍砲彈藥刀械管制條例所稱「制式」槍彈，係指各國合法武（兵）器工
    廠，為殺敵、獵物、攻擊、防禦等目的所生產、製造之各類槍械、子彈而言，有
    行政院內政部警政署刑事警察局於八十五年十二月二十七日（八五）刑鑑字第七
    八○一九號函一紙在卷可參。上開扣案之手槍，經本院送行政院內政部警政署刑
    事警察局鑑定，認：該槍枝經檢視其外觀及零組件車工情形，均極為粗糙，認非
    為制式槍枝工廠製造，其槍身有ＳＭＩＴＨ＆ＷＥＳＳＯＮ等字樣，認係仿美國
    ＳＭＩＴＨ＆ＷＥＳＳＯＮ廠口徑０．三五七吋轉輪手槍所製造之仿造手槍，至
    於係何國、何廠所製造，該局無相關資料可資覆按，有該局九十一年一月十五日
    （九一）刑鑑字第八一四五號函在卷可參。故核被告所為，係犯槍砲彈藥刀械管
    制條例第十一條第四項之未經許可持有其他手槍及同條例第十二條第四項之未經
    許可持有子彈罪嫌。公訴人漏未勘酌前開所述，認被告持有上開手槍之行為，係
    犯同條例第七條第四項之未經許可持有制式手槍，尚有未洽，惟因基本事實同一
    ，本院自應予以審理，並變更起訴法條。再者，被告以一持有行為，同時觸犯上
    開二罪名，為想像競合犯，應依刑法第五十五條規定，從一重之持有其他手槍罪
    論斷（二）爰審酌：被告甫滿十九歲、思慮欠週，致犯刑章，所為嚴重破壞社會
    治安，惡性非輕，但並未持搶對人致生實際危害，暨犯罪後坦承犯行，態度良好
    等一切情狀，量處如主文所示之刑，及諭知罰金易服勞役之折算標準。另被告前
    未曾受有期徒刑以上刑之宣告，有臺灣高等法院被告全國前案紀錄表一紙附卷可
    憑，被告坦承犯行，深具悔意，其經此偵、審程序，當知警惕而無再犯之虞，本
    院綜核各情，認所宣告之刑，以暫不執行為適當，爰併予宣告緩刑，以啟自新。
    末者，扣案之上開仿造手槍一枝，係屬違禁物，應依刑法第三十八條第一項第一
    款規定，予以宣告沒收。至扣案之上子彈二顆，業經送鑑試射殆盡，有上開鑑驗
    通知書一紙在卷可憑，爰不另予宣告沒收。
三、又修正前槍砲彈藥刀械管制條例第十九條雖規定犯同條例第七條至第十一條、第
    十二條第一項至第三項、第十三條第一項至第三項之罪，經判處有期徒刑者，應
    於刑之執行完畢或赦免後，令入勞動場所強制工作三年。惟該條規定業於九十年
    十一月十四日，經總統以（九○）華總一義字第九○○○二二三四七○號令修正
    刪除。是依刑法第二條第二項規定，已無庸再依司法院大法官會議釋字第四七一
    號解釋意旨，審酌應否諭知被告令入勞動場所強制工作，特予敘明。
據上論斷，應依刑事訴訟法第二百九十九條第一項前段、第三百條，槍砲彈藥刀械管
制條例第十一條第四項、第十二條第四項，刑法第十一條前段、第五十五條、第四十
二條第三項、第七十四條第一款、第三十八條第一項第一款，罰金罰鍰提高標準條例
第二條，判決如主文。
中      華      民      國      九十一      年      三      月  十二    日
                                    臺灣臺中地方法院刑事第六庭
                                        法  官  唐  敏  寶
右正本證明與原本無異。
如不服本判決，應於送達後十日內向本院提出上訴狀（須附繕本），上訴於臺灣高等
法院臺中分院。
                                        書記官
中      華      民      國      九十一      年      三      月  十二    日
附錄論罪科刑法條
槍砲彈藥刀械管制條例第十一條
未經許可，製造、販賣或運輸第四條第一項第一款所稱其他可發射金屬或子彈具有殺
傷力之各式槍砲者，處五年以上有期徒刑，併科新臺幣一千萬元以下罰金。
未經許可，轉讓、出租或出借前項所列槍砲者，處三年以上十年以下有期徒刑，併科
新臺幣七百萬元以下罰金。
意圖供自己或他人犯罪之用，而犯前二項之罪者，處無期徒刑或七年以上有期徒刑，
併科新臺幣一千萬元以下罰金。
未經許可，持有、寄藏或意圖販賣而陳列第一項所列槍砲者，處一年以上七年以下有
期徒刑，併科新臺幣七百萬元以下罰金。
第一項至第三項之未遂犯罰之。
槍砲彈藥刀械管制條例第十二條
未經許可，製造、販賣或運輸子彈者，處一年以上七年以下有期徒刑，併科新台幣五
百萬元以下罰金。
未經許可，轉讓、出租或出借子彈者，處六月以上五年以下有期徒刑，併科新台幣三
百萬元以下罰金。
意圖供自己或他人犯罪之用，而犯前二項之罪者，處三年以上十年以下有期徒刑，併
科新台幣七百萬元以下罰金。
未經許可，持有、寄藏或意圖販賣而陳列子彈者，處五年以下有期徒刑，併科新台幣
三百萬元以下罰金。
第一項至第三項之未遂犯罰之。
